最高法院刑事判決                              八十六年度台上字第二二一七號
    上訴人  甲○○
右上訴人因違反槍彈藥刀械管制條例等罪案件，不服台灣高等法院台南分院中華民
國八十六年二月十一日第二審判決（八十六年度上訴字第一○八號，起訴案號：台灣
台南地方法院檢察署八十四年度偵字第一二六四七號、八十五年度偵字第一七四九號
），提起上訴，本院判決如左：
    主  文
上訴駁回。
    理  由
一無故持有手槍部分：
按刑事訴訟法第三百七十七條規定，上訴於第三審法院，非以判決違背法令為理由，
不得為之。是提起第三審上訴，應以原判決違背法令為理由，係屬法定要件。如果上
訴理由狀並未依據卷內訴訟資料，具體指摘原判決不適用何種法則或如何適用不當，
或所指摘原判決違法情事，顯與法律規定得為第三審上訴理由之違法情形，不相適合
時，均應認其上訴為違背法律上之程式，予以駁回。本件上訴人甲○○對此部分之上
訴意旨略謂：上訴人僅係知悉可能藏有槍、彈之地點，原判決未說明憑何證據足認被
起獲之槍、彈係上訴人所有，遽認上訴人有此部分之犯行，顯有違背論理法則及判決
不載理由之違法；上訴人辯稱：該槍、彈係黃阿平所持有，原審就此未詳加調查，有
應於審判期日調查之證據未予調查之違法云云。惟查所謂論理法則，乃理則上當然所
具有之合理性，而與一般事理無任何違背之原則而言，屬於客觀上存在之法則，並非
個人主觀上推測之意見。又刑事訴訟法所稱應於審判期日調查之證據，必須有其調查
之必要及可能者，始足當之，無從調查之證據，縱未加以調查，因非屬於上開應行調
查證據之範圍，即無違背法令之可言。本件原判決認定上訴人有其事實欄所載此部分
之犯行，維持第一審依想像競合犯從一重論處上訴人未經許可無故持有手槍（累犯）
罪刑之判決，駁回上訴人對此部分之第二審上訴，已詳述其所憑之證據及認定之理由
。對於上訴人所為該槍、彈係早於民國八十三年四、五月間過世之黃阿平者所有，經
黃阿平告知藏放地點而已，非伊所持有等語之辯解，認為不足採信，亦已詳加說明，
顯無上訴意旨所指摘未加說明之情事。且上訴意旨，對原判決所為之判斷，究竟如何
違背論理法則，未依原判決及卷證資料予以具體之表明，僅憑其個人主觀意見，泛詞
指摘，自非適法之第三審上訴理由。至上訴意旨，推諉於早已死亡之黃阿平，對此顯
無必要又無從調查之證據方法，執以爭辯，更非合法。依上開說明，應認此部分之上
訴，有違法律上之程式，予以駁回。
二非法吸用化學合成麻醉藥品部分：
按刑事訴訟法第三百七十六條所列各罪之案件，經第二審判決者，不得上訴於第三審
法院，此觀該法條之規定自明。上訴人被訴非法吸用安非他命部分，原判決維持第一
審論處上訴人連續非法吸用化學合成麻醉藥品（累犯）罪刑之判決，駁回上訴人對此
部分之第二審上訴。查該罪名係屬刑事訴訟法第三百七十六條第一款之案件。依上開
說明，既經第二審判決，自不得上訴於第三審法院，上訴人竟復提起上訴，顯為法所
不許，亦應予以駁回。
據上論結，應依刑事訴訟法第三百九十五條前段，判決如主文。
中      華      民      國    八十六    年      四      月     十八     日
                              最高法院刑事第二庭
                                  審判長法官  施  文  仁
                                        法官  陳  炳  煌
                                        法官  張  淳  淙
                                        法官  洪  文  章
                                        法官  林  錦  芳
      右正本證明與原本無異
                                              書  記  官
中      華      民      國    八十六    年      四      月    二十三    日
